# 租赁变更债务豁免业务的会计处理

提问人：vicky0564 时间：2021-10-12 12:06:43
陈版主您好，我司为经营租赁公司，今年跟承租人签订了租金豁免协议，将 2020 年至 20210930 的租金全部免去，未来三年的租金减半，不考虑增值税的情况下，财务做帐可以在今年直接将已确认的应收经营租赁款及减值准备、经营租赁收入、应收的信用减值损失直接负数冲销吗？其中涉及到去年的科目余额怎么处理比较合适？

回答人：chenyiwei
豁免租金协议是否在 2021 年 10 月（即豁免期满后）签订？如果是，则前期应当已经确认相应期间的租金收入和应收租金，此时应按债务重组进行处理；
如果是在 2021 年 9 月 30 日之前签订豁免协议，则对于 2020 年初至豁免协议签订日已确认的租金收入和应收租金按债务重组处理，后续期间的租金豁免按新租赁准则关于租赁变更的规定处理。如果适用新冠疫情相关租金减让的简化处理规定适用条件的，也可以对豁免协议签订日至 2021 年 9 月30 日的租金按该简化规定处理。